Inventaris van het archief van de Vereniging tot Behartiging der Stoomvaartbelangen in Nederland (VSBN), (1868) 1884-1942
Nationaal Archief, Den Haag
- EERSTE AFDELING: Vereeniging tot behartiging der stoomvaart-belangen in Nederland (1884-1942)
  - Bijzonder, II.
    - Documentatie, E.
      - Brochures over de economische positie van de binnenvaart., 843-847; 5 deeltjes
        - Verzameling van voorwaarden waarop in de binnenlandsche vaart en de binnenvaart vervoer plaats vindt. Mr. W. van Dam. Z.j. 1929. Z.p. 1929., 845
        - De economische positie onzer particuliere binnenschippers. M. van de Sleen. Z.p. 1930., 846
        - Is de binnenscheepvaart ten doode opgeschreven?, uitgave van de Scheepsbouwvereniging "Hoogezand". Anoniem. Z.p. Z.j., 847
      - Brochures inzake aanleg van vaarwegen., 848-854; 7 deeltjes
        - Een Rijnvaartkanaal voor Amsterdam. E.H. Stieltjes. 's-Gravenhage. 1881., 848
        - De waterweg tussen Amsterdam en Rotterdam. Mr. S. Muller Hzn. Rotterdam. 1884., 849
        - De haven van Amsterdam. Anoniem, Amsterdam. 1892., 850
        - Scheiding van Maas en Waal. J.C. Ramaer. Z.p. Z.j. (1904)., 851
        - Het Maas- en Waalkanaal. M.J.M. van Poll. Nijmegen. Z.j.(1913)., 852
        - Het Noordzeekanaal, zijn ontstaan en beteekenis voor Amsterdam. C.L. van Balen. Amsterdam. Z.j. (1926)., 853
        - Het Merwedekanaal. M. Brinkgreve. Overdruk uit het Utrechtsch Dagblad. Z.j., 854
      - Brochures over de geschiedenis van de binnenvaart., 855-856; 2 deeltjes
        - Rijnvaart en binnenvaart, W.J. van Haren Horman jr. Haarlem. 1917., 855
        - Geschiedenis van den Algemeene Rijnschippers-Bond. 1898-1938, Leiden. Z.j. (1938)., 856
      - Knipselboeken., 857-861; 5 delen
        - Mededelingen van de V.S.B.N. geplaatst in "Schuttevaêr" over de periode van 1 mei tot en met 31 december 1885., 857
        - Berichten over ongelukken op de "binnenvaart van 12 mei 1926 tot 18 januari 1927., 858
        - Zaken die de V.S.B.N. aangaan., 859-861
          - januari 1922-februari 1923., 859
          - februari 1923-juli 1927., 860
          - oktober 1928-december 1931., 861
      - Kaarten., 862-865
        - Kaart van de Handelskade in Amsterdam. 1894., 862; 1 stuk
        - Kaart van de scheepvaartvegen in Nederland. 1920., 863; 1 stuk
        - Kaart van de gekanaliseerde Maas tussen Maasbracht en Grave. 1929., 864; 1 stuk
        - Overzichten van dertig vervoersroutes van lijndiensten in de beurtvaart in Nederland. 1930., 865; 1 omslag
- TWEEDE AFDELING: Instellingen van de V.S.B.N.
  - . Instelling van de V.S.B.N. tot Verlichting van de Lek (1914-1919), I.
    - Algemeen bestuurs- en ledenvergaderingen en jaarverslagen, A.
      - Stukken betreffende jaarvergaderingen., 1914-1919.; 866; 1 omslag
      - Jaarverslagen., 1914-1919.; 867; 1 omslag
    - Bijzonder, B.
      - Organisatie, 1.
        - oprichting, opheffing en reglement, a.
          - Stukken betreffende de oprichting van de Instelling tot Verlichting van de Lek., 1913-1914.; 868; 1 omslag
          - Stukken betreffende het reglement van de instelling.., 1914-1915.; 869; Geschreven, getypt, gedrukt; 1 omslag
          - Stukken betreffende de overname door het Rijk van het onderhoud en de financiering der lichten langs de Lek tussen Vreeswijk en Krimpen., 1918.; 870; 1 omslag
          - Stukken betreffende de opheffing van de instelling., 1919.; 871; Geschreven, getypt, gestencild, gedrukt; 1 omslag
        - bestuur en leden, b.
          - Stukken betreffende de benoeming en het aftreden van bestuursleden van de instelling., 1913, 1915.; 872; 1 omslag
          - Ledenlijsten van de instelling., 1916-1917.; 873; 1 omslag
      - Activiteiten, 2.
        - Verzamelstaat van antwoorden naar aanleiding van een enquête gehouden door de instelling betreffende het aantal boten dat de Lek bevaart., z.j.; 874; 1 stuk
        - Stukken betreffende de plaatsen waar lichten langs de rivier de Lek behoren gezet te worden., 1912-1916.; 875; 1 omslag
        - Lijsten van plaatsen waar de lichten langs de Lek zijn geplaatst.., 1916, 1923 en 1930.; 876; Geschreven, gedrukt; 1 omslag
        - Stukken betreffende de bediening van de lampen langs de Lek., 1916-1918.; 877; 1 omslag
      - Financiën, 3.
        - Stukken betreffende de financiering van aanschaf en onderhoud van de lichten langs de Lek., 1914-1918.; 878; 1 omslag
        - Lijst van aandeelhouders van de instelling., Z.j. (1919).; 879; 1 stuk
        - Grootboek., 1914-1919.; 880; 1 deel
        - Rekeningen en verantwoordingen., 1915-1918.; 881; 1 omslag
  - Instelling van de V.S.B.N. voor Economische en Sociale Belangen (1915-1926), II.
    In dit archief ontbreken veel stukken. Zie ook het archief der V.S.B.N. de inventarisnummers 700-753 en 757-781.
    - Algemeen bestuurs- en ledenvergaderingen en jaarverslagen, A.
      - Notulen van de bestuursvergaderingen van 21 november 1919 en 22 december 1921., 882; 1 omslag
        Zie ook inventarisnummer 6.
      - Notulen van de ledenvergaderingen van 31 mei en 5 juni 1917, 27 oktober 1920 en 1 juli 1926.; 883; 1 omslag
        Zie ook inventarisnummer 21.
      - Jaarverslagen van de Instelling voor Economische en Sociale Belangen., 1918-1921.; 884; 1 omslag
    - Bijzonder, B.
      - Organisatie, 1.
        - oprichting en reglement, a.
          - Stukken betreffende de oprichting en de eerste werkzaamheden van de Instelling der V.S.B.N. voor Economische en Sociale Belangen.., 1915-1916.; 885; Gestencild, getypt; 1 omslag
          - Stukken betreffende het reglement van de instelling., 1915.; 886; Getypt, gedrukt p; 1 omslag
        - bestuur en leden, b.
          - Stukken betreffende de ontslagaanvrage van mr. J. Nolen uit het bestuur van de instelling., 1919-1920.; 887; 1 omslag
          - Ledenlijsten., 1916-1925.; 888; 1 omslag
      - Activiteiten, 2.
        - kolen-, olie- en petroleumtoewijzing, a.
          - Stukken betreffende de kolendistributie., 1915-1918.; 889; 1 omslag
          - Stukken betreffende de toewijzing van olie en petroleum tijdens de Eerste Wereldoorlog., 1916-1918.; 890; 1 omslag
        - personeelsaangelegenheden, b.
          - Rapporten van het bestuur van de instelling inzake het arbeidersvraagstuk met een begeleidende brief van het bestuur der V.S.B.N. aan alle leden., 1917, 1918.; 891; 1 omslag
          - Rapporten omtrent de oprichting van een arbeidsbemiddelingsbureau voor varend personeel te Rotterdam en Amsterdam., 1917.; 892; 1 omslag
          - Concepten van instrukties en reglement van het bureau voor arbeidsbemiddeling, ontworpen door de instelling., 1917.; 893; 1 omslag
          - Staten betreffende plaatsing van boordpersoneel via de arbeidsbeurs van Amsterdam., 1920-1921.; 894; 1 omslag
          - Verslag van de gemeentelijke arbeidsbeurs over het jaar 1920, uitgave van de Gemeente Amsterdam. Gestencild., Z.j.; 895; 1 deel
          - Verslagen van het bureau van arbeidsbemiddeling betreffende de opleiding en plaatsing van personeel in de binnenvaart. Gestencild., 1920-1922.; 896; 1 omslag
      - Financiën, 3.
        - Stukken betreffende de financiën der instelling., 1919-1925.; 897; 1 omslag
      - Documentatie, 4.
        - "Enkele gegevens over loonen, productie en werkloosheid, 1913-1925", ir. B. Bölger., Z.j.; 898; 1 deeltje
        - "Schets van een centrale werkgeversorganisatie, overdruk uit Economische-Statistische Berichten van 12 april 1922." Anoniem., Z.j.; 899; 1 deeltje
        - Uitgaven van het Centraal Overleg in Arbeidszaken voor Werkgeversbonden., 900-908
          - Jaarverslagen over 1921, 1924, 1925. 1922-1926, 900; 3 deeltjes
          - Overzichten betreffende lonen en arbeidsvoorwaarden in de jaren 1922-1926. Z.j., 901; Gestencild, gedrukt; 12 deeltjes
          - Loonlijsten over 1923-1927. Z.j., 902; 1 band
          - Overzichten van het bedrijfsleven., 903-907; 5 delen
            - Jaargang 3 nummers 6 tot en met 24., 903
            - Jaargang 4 nummers 1 tot en met 24., 904
            - Jaargang 5 nummers 1 tot en met 24., 905
            - Jaargang 6 nummers 1 tot en met 24., 906
            - Jaargang 7 nummers 1 tot en met 13., 907
          - "Toelichting op de wet der Collectieve Arbeidsovereenkomst met tekst der betreffende wet 1928." Anoniem. Z.j., 908; 1 deel
  - Instelling van de V.S.B.N. Commissie van Arbitrage (1899-1933), III.
    - Algemeen notulen en verslagen, A.
      - Notulen van de vergadering der Commissie van Arbitrage, gehouden op 21 september 1916., 909; 1 omslag
      - Verslagen van de werkzaamheden van de commissie 1915-1921, 1923-1925 en 1931.; 910; 1 omslag
      - Stukken betreffende het reglement van de commissie en zijn goedkeuring en wijzigingen., 1915 en 1916.; 911; 1 omslag
    - Bijzonder, B.
      - Organisatie, 1.
        - Stukken betreffende de benoeming en aftreden van bestuursleden en juryleden van de commissie., 1911-1933.; 912; 1 omslag
      - Activiteiten, 2.
        - Stukken betreffende de geschillen die door de commissie zijn behandeld., 1899-1932.; 913-952; 40 omslagen
          Bij de rangschikking der geschillen is de volgorde aangehouden, die ook in de-door de commissie samen met de V.S.B.N. uitgegeven-index (inventarisnummer 953) en verzameling van uitspraken (inventarisnummer 955) is te vinden, en die niet chronologisch is. Zie ook. inventarisnummer 858.
          - Aanvaring tussen de stoomboten Concordia V en Stad Zierikzee aan de Oosterkade te Rotterdam, 13 mei 1899., 913; 1 omslag
          - Afbrengen van de stoomboot Daventria, nabij Wijhe, 2 maart 1900., 914; 1 omslag
          - Hulpbetoon te betalen door de stoomboot Nijverheid II aan de stoomboot Burgemeester van Heemstra voor het slepen op de Zuiderzee, 21 december 1901., 915; 1 omslag
          - Aanvaring tussen de Stad Woerden en Volharding 3 te Gouwsluis, 24 november 1902; en tussen de stad Woerden en de Volharding 5 te Papeveer, 14 januari 1903., 916; 1 omslag
          - Aanvaring tussen de stoomboten Kampen en Meppel I op de Zuiderzee, 20 augustus 1903., 917; 1 omslag
          - Aanvaring tussen de stoomboten Cornelis de Wit en Vreeswijk te Kralingseveer, 27 oktober 1903., 918; 1 omslag
          - Aanvaring tussen de stoomboten Wilhelmina en Volharding 15 te Leiderdorp, 23 juli 1907., 919; 1 omslag
          - Geschil over de huurovereenkomst tussen de Onderneming Verschure en Defais en de Stoombootonderneming Concordia te Arnhem, betreffende de stoomboot Noord Holland II, aangebracht 30 november 1909., 920; 1 omslag
          - Aanvaring tussen Concordia IX en de Tengbergen II, oktober 1915., 921; 1 omslag
          - Aanvaring tussen de stoomboten Amsterdam en de Eensgezindheid II op net Y nabij de Oranjesluizen, 23 mei 1914., 922; 1 omslag
          - Schadevaring aan net sleepschip Woglinde, tijdens het gesleept worden door de sleepboot Keulsche Vaart V bij Nichtevecht, 4 juni 1915., 923; 1 omslag
          - Aanvaring tussen de stoomboten Burgemeester van der Veen en Bolsward I te Amsterdam op het Y, 7-8 januari 1915., 924; 1 omslag
          - Aanvaring tussen de motorboot Maria Petronella en het sleepschip Wilhelmina onder Heemstede, 2 oktober 1915., 925; 1 omslag
          - Hulpverlening aan de stoomboot Burgemeester van Marle door de stoomboot Stad Zwolle op de IJssel, 13 januari 1916., 926; 1 omslag
          - Aanvaring tussen de motorboot Nijverheid en het sleepschip Sumatra nabij Zuilen op het Merwedekanaal, 22-23 september 1916., 927; 1 omslag
          - Hulpverlening tussen de stoomboot Burgemeester van Marle en de stoomboot Stad Zwolle nabij Arnhem op de Rijn, 13 januari 1916., 928; 1 omslag
          - Aanvaring tussen het tjalkschip Maria en het sleepschip Jozef in de haven van Walsoorden, 3 mei 1917., 929; 1 omslag
          - Aanvaring tussen de stoomboten Dokkum II en Leerdam II op de Nieuwe Maas, 21 december 1917., 930; 1 omslag
          - Aanvaring tussen de sleepschepen Heerenveen en Magdalena in de haven van Lemmer, 19 december 1917., 931; 1 omslag
          - Hulpverlening aan het sleepschip Anna, dat nabij Ameide aan de Lek op een krib was gelopen, door de sleepboten Reinhard en Thorbecke, 26 januari 1918., 932; 1 omslag
          - Hulpverlening aan het klipperschip Hendrika Johanna, dat op 20 december 1917 op de Zuiderzee in het ijs bekneld zat, door het sleepschip Heerenveen., 933; 1 omslag
          - Hulpverlening aan het klipperschip Spes Salutis Cornet, dat op 19 januari 1918 op de Zuiderzee in het ijs bekneld zat, door het sleepschip Heerenveen., 934; 1 omslag
          - Hulpverlening aan het klipperschip Spes Salutis van Zoest, dat op 19 januari 1918 op de Zuiderzee in het ijs bekneld zat, door het sleepschip Heerenveen., 935; 1 omslag
          - Hulpverlening aan het schip Rival, dat op 1.9 januri 1918 op de Zuiderzee in het ijs bekneld zat, door het sleepschip Heerenveen., 936; 1 omslag
          - Aanvaring tussen de motorboot Weesp X en de dekschuit Coba nabij Weesp, 12 maart 1918., 937; 1 omslag
          - Hulpverlening aan de sleepboot Josina door het sleepschip Heerenveen op de Zuiderzee bij Stavoren, 7 december 1918., 938; 1 omslag
          - Aanvaring tussen het klipperschip Tebah en het tjalkschip Jacoba Margaretha op het Y ter hoogte van de Handelskade te Amsterdam, 19 juni 1919., 939; 1 omslag
          - Aanvaring tussen het tjalkschip Drie Gezusters en de motorboot IJssel 13 in de mond van de Leuvehaven te Rotterdam, 18 december 1919., 940; 1 omslag
          - Aanvaring tussen de motorboot Drie Gebroeders en het sleepschip Wilhelmina op de Oude Rijn te Leiden, 10 december 1919., 941; 1 omslag
          - Aanvaring tussen de motorboot Klaas en de motorboot De Jonge George op de Nieuwe Meer bij Amsterdam, 3 mei 1920., 942; 1 omslag
          - Aanvaring tussen de sleepboot Havenstoombootdienst 10 en de sleepboot Steenwijk op het Y voor Amsterdam, 5 juni 1920., 943; 1 omslag
          - Aanvaring tussen tussen Dordrecht I en Noorwegen I op het Merwedekanaal bij Vreeswijk, 14 oktober 1920, 944; 1 omslag
          - Aanvaring tussen het sleepschip Landsmeer en de Ilp 4 en het sleepschip Drachten I op het Y voor Amsterdam, 17 juli 1920., 945; 1 omslag
          - Aanvaring tussen de sleepschepen Paulus Potter en Clasina op de Rijn bij Emmerik, 26 mei 1920., 946; 1 omslag
          - Aanvaring tussen het sleepschip stad Leiden III en de motorboot Jannie Marie, op de Gouwe bij Boskoop, 25 januari 1921., 947; 1 omslag
          - Aanvaring tussen de motorboot Klaas en het sleepschip W. Bus, in de Kostverloren Wetering bij de mond van het Jacob van Lennepkanaal, 4 april 1921., 948; 1 omslag
          - Aanvaring tussen Amstel 7 en Bolsward I op de Lek tussen Ammerstol en Streefkerk, 8 maart 1921., 949; 1 omslag
          - Aanvaring tussen het sleepschip Nijverheid en de motorboot Texel op de Zaan bij Wormerveer, 6 juli 1920., 950; 1 omslag
          - Aanvaring tussen de motorboten Jansplaat en Matramy II, op de Maas voor Rotterdam ter hoogte van de Parkhaven, 26 oktober 1921., 951; 1 omslag
          - Aanvaring tussen de sleepschepen Holland en Thor op de Maas te Rotterdam, 20 januari 1932., 952; 1 omslag
        - Index van de aanvaringsgeschillen behandeld door de Commissie van Arbitrage., 1899-1927.; 953; 1 stuk
        - Stukken betreffende de uitgave van een verzameling van arbitrale uitspraken., 1916.; 954; 1 omslag
        - "Verzameling van arbitrale uitspraken" vanaf de oprichting der commissie, 17 augustus 1899 tot februari 1917, Nijmegen. Gedrukt., 955; 1 deeltje
        - Stukken betreffende een herziening van een model van een "acte van compromis" en van een "vonnis" ten behoeve van de Commissie van Arbitrage., 1915.; 956; 1 omslag
      - Financiën, 3.
        - Rekeningen en verantwoordingen., 1901, 1902, 1908-1912, 1915-1920 en 1922-1925.; 957